臺灣高等法院刑事裁定
109年度抗字第2192號
抗  告  人  
即  受刑人  沈文英




上列抗告人因聲請定其應執行刑案件，不服臺灣新北地方法院中
華民國109年11月25日裁定（109年度聲字第4391號），提起抗告
，本院裁定如下：
    主  文
抗告駁回。
    理  由
一、原裁定略以：抗告人即受刑人（下稱抗告人）沈文英因違反
    毒品危害防制條例等案件，先後經判決確定如附表，受刑人
    所犯如附表編號1至3所示之罪係得易科罰金，如附表編號4
    、5所示之罪係不得易科罰金，而受刑人就如附表所示數罪
    ，已請求檢察官聲請合併定其應執行刑，茲檢察官循受刑人
    聲請定其應執行之刑，經原審審核認其聲請為正當，定其應
    執行之刑有期徒刑2年3月等語。
二、抗告意旨略以：從抗告人所犯施用第二級毒品罪及持有第二
    級毒品純質淨重20公克以上等各罪觀之，抗告人所犯均係施
    用毒品之犯行，屬危害自身健康之自戕行為，對他人權益不
    至於有直接之侵害，且對於社會秩序並無嚴重之危害，可非
    難性較低，且抗告人之犯罪期間係於107年4月間至107年11
    月間，均屬同期間所為，因檢察官先後起訴始分別審判，影
    響抗告人之權益，原審裁定並未就抗告人整體犯罪行為態樣
    、時間觀察，即定其應執行有期徒刑2年3月，難謂與定執行
    刑內部性界限之法律目的及刑罰之公平性無違，致實質上抗
    告人因原審裁定之犯行所受處罰，將遠高於其所犯其餘同類
    案件，並舉數例供參，請將原裁定撤銷，更為從新從輕最有
    利抗告人之裁定云云。
三、按裁判確定前犯數罪者，併合處罰之；又數罪併罰有二裁判
    以上，宣告多數有期徒刑者，於各刑中之最長期以上，各刑
    合併之刑期以下，定其刑期，但不得逾30年，觀諸刑法第50
    條第1項前段、第53條及第51條第5款規定甚明。再者，執行
    刑之量定，係屬法院自由裁量之職權，倘所酌定之刑，並未
    違背刑法第51條各款所定的方法或範圍（即法律的外部性界
    限），亦無明顯違背公平、比例原則或整體法律秩序的理念
    （即法律的內部性界限）者，即不得任意指為違法或不當。
四、經查：本件抗告人因犯如附表編號1至5所示之罪，經法院分
    別判處如附表編號1至5所示之刑確定在案，有各該裁判書、
    本院被告前案紀錄表及刑事聲請狀各1件附卷可稽，茲檢察
    官聲請定其應執行之刑，原審審核認其聲請為正當，爰依各
    罪所宣告之有期徒刑為基礎，於各刑中之最長期以上（有期
    徒刑1年2月），各刑合併之刑期以下（有期徒刑3年1月），
    裁定應執行刑為有期徒刑2年3月，並未逾越刑法第51條第5
    款所定之外部性界限，亦未較重於附表編號1至3（有期徒刑
    1年）加計附表編號4和5（有期徒刑1年5月）前所定應執行
    刑刑度之總合（1年＋1年5月＝2年5月）。再者，原裁定已斟
    酌說明：受刑人所犯各該犯罪行為（施用第二級毒品、持有
    第二級毒品）之不法及罪責程度，其犯罪之動機目的、類型
    情節、行為態樣及手段均相仿，所侵害者均以自戕身心為主
    ，責任非難重複之程度較高等語，原裁定已就抗告人之人格
    特性、犯罪情節、行為態樣、侵害法益及行為次數等一切情
    狀為整體評價，給予適當酌減，並未逾越法律之外部性界限
    及不利益變更禁止原則，亦無違反公平、比例及罪刑相當原
    則等法律內部性界限之情形，核屬法院裁量職權之適法行使
    ，自無不合。至於其他案件定應執行刑之刑度如何，因各行
    為人素行、犯罪目的、手段、態樣等量刑因素各異，基於個
    案情節差異與審判獨立原則，尚難以其他個案比附援引，即
    遽以指摘原裁定定刑失當。
五、綜上所述，抗告意旨徒以前開情詞，指摘原裁定所定執行刑
    裁量不當，而請求從輕定應執行刑云云，自無足採，本件抗
    告為無理由，應予駁回。
據上論斷，應依刑事訴訟法第412條，裁定如主文。
中　　華　　民　　國　　109 　年　　12　　月　　30　　日
                  刑事第十一庭  審判長法　官  周煙平
                                      法　官  陳俞伶
                                      法　官  連育群
以上正本證明與原本無異。
如不服本裁定，應於收受送達後五日內向本院提出抗告狀。
                                      書記官  廖紫喬
中　　華　　民　　國　　109 　年　　12　　月　　30　　日